【裁判字號】    88,交聲,604
【裁判日期】    890614
【裁判案由】    違反道路交通管理處罰條例聲明異議
【裁判全文】
臺灣臺北地方法院交通事件裁定                    八十八年度交聲字第六○四號
    異議人即
    受處分人  甲  ○
右列受處分人因違反道路交通管理處罰條例案件，對於臺北市交通事件裁決所中華民
國八十八年十一月三日所為之處分( 原處分案號：北市交裁車字第22-294415 號 )聲
明異議，本院裁定如左：
        主      文
原處分撤銷。
甲○汽車所有人，於牌照吊扣期間行駛，處銀元壹仟貳佰元( 即新臺幣仟陸佰元 )
罰鍰。
        理      由
一、按汽車所有人於牌照吊扣期間行駛者，處銀元一千二百元以上二千四百元以下(
    即新臺幣三千六百元以上七千二百元以下 )罰鍰並禁止其駕駛，道路交通管理處
    罰條例第十二條第一項第六款定有明文。
二、本件受處分人即異議人甲○於八十八年七月廿四日下午五時卅五分許，駕駛所有
    之車牌BU-561號營業小客車，途經臺北市○○○路、南京東路交岔路口，因該車
    懸掛之後號牌貼有反光條，為臺北市政府警察局交通警察大隊中山分隊執勤員警
    陳建國攔停取締，以其有違反道路交通管理處罰條例第十三條第一款規定之行為
    ，除當場掣單( 北市警交(87)Ｂ字第428946號 )舉發外，並扣下貼有反光條之「
    BU-561」後號牌一塊。受處分人明知所有之該輛營業小客車後牌照因違規吊扣，
    猶於同年八月一日下午六時五分許( 牌照吊扣期間內 )，駕駛該輛缺少一塊號牌
    之營業小客車行經臺北市○○○路、中山北路交岔路口，為臺北市政府警察局交
    通警察大隊直屬第三分隊執勤員警攔停，以其有違反道路交通管理處罰條例第十
    二條第一項第七款規定之行為掣單舉發。嗣受處分人於舉發通知單所載應到案日
    期前申訴，原處分機關請舉發單位臺北市政府警察局交通警察大隊調查結果，仍
    認受處分人有前揭違規行為，原處分機關乃於八十八年十一月三日依道路交通管
    理處罰條例第十二條第一項第七款規定裁處罰鍰新臺幣三千六百元並吊銷牌照。
三、訊據受處分人雖不否認其駕駛該輛未懸掛「BU-561」後號牌之營業小客車於前揭
    時地為警攔停舉發之事實，惟矢口否認有任何違反道路交通管理處罰條例之行為
    ，辯稱略以「該輛營業小客車後號牌係因違規貼反光條為警查扣代保管，陳建國
    警員告知其只扣一塊號牌仍可以營業，本人並非有意領有號牌而未懸掛」云云。
    經查：受處分人前於八十八年七月廿四日因其駕駛之該輛車牌BU-561號營業小客
    車後號牌貼有反光條，為警攔停取締扣牌之事實，有北市警交(87)Ｂ字第428946
    號違規舉發通知單影本一件在卷。受處分人亦於同年八月廿一日自動繳納罰鍰結
    案，有臺北市裁決所八十八年十二月廿九日北市裁四字第八八七六八六八三○○
    號函一件在卷可按。本件受處分人於同年八月一日下午六時五分許，駕駛該輛缺
    少一塊號牌之營業小客車為警攔停時，應係在「牌照吊扣期間」行駛無疑。縱然
    陳建國警員或許有「只扣一塊號牌仍可以營業」於法無據之不當言詞，亦無法解
    免其在「牌照吊扣期間」行駛之違規行為。受處分人所辯無非係卸責之詞，不足
    採信。本件事證明確，原處分機關依道路交通管理處罰條例第十二條第一項第七
    款及第二項規定裁處罰鍰新臺幣三千六百元並吊銷牌照，固非無見。惟查舉發單
    位臺北市政府警察局交通警察大隊於八十八年八月廿三日以北市警交大三字第八
    八六三九三八○○○號書函覆原處分機關，已明白記載本件受處分人所有之號牌
    「因違規被代保管，在未結案前，車輛並無牌照可供懸掛，不得在道路上行駛」
    等語，有該書函影本一件在卷可稽。是本件受處分人之行為應係違反道路交通管
    理處罰條例第十二條第一項第六款「牌照吊扣期間行駛」之規定，原處分機關誤
    依同法條第一項第七款「已領有號牌而未懸掛或不依指定位置懸掛」規定裁處，
    顯有未洽。本件異議雖無理由，惟原處分既有前揭可議，即屬無由維持而應由本
    院予以撤銷，並依道路交通管理處罰條例第十二條第一項第六款規定裁處罰鍰銀
    元一千二百元( 即新臺幣三千六百元 )如主文第二項所示。
據上論斷，應依道路交通案件處理辦法第二十條前段，裁定如主文。
中      華      民      國    八  十  九    年     六     月    十四    日
                          臺灣臺北地方法院交通法庭
                                  法  官  鍾    華
右正本證明與原本無異。
如不服本裁定，應於裁定送達後五日內向本院提出抗告狀。
                                  書記官  黃 繡 琴
中      華      民      國    八  十  九    年     六     月    十四    日


司法院資訊處製作；財團法人民間司法改革基金會備份。
